---
title: "Untitled"
output: github_document
---

```{r setup, include=FALSE}
knitr::opts_chunk$set(echo = TRUE)
```

##    Se cargan las librerias que se utilizarán en el programa y se lee el        archivo excel almacenando la información en la variable "datos"

```{r cargar datos}
library(quanteda)
library(dplyr)
library(tidyverse)
library(utf8)
library(ggplot2)
library(stringr)

setwd("C:/Users/cvill/OneDrive/Escritorio/RStudio Projects")
datos <- read.csv("sanguchez.csv", sep=";")

#str(datos)
#attach(datos)
#summary(datos)
```

##    Con la variable "datos" se eliminan las filas que tengan un valor           N.A. en alguna de sus columnas. A continuación se seleccionan las           columnas "Ingredientes" y "nota" para trabajar con ellas y filtrando        la información si cumplen la condición de tener en "nota" == 5
      Se continua traspasando la información filtrada a la variable "data",       pero ahora en vez de "matriz" se pasa como valor "char"

```{r}
datos <- na.omit(datos)
datos <- select(datos, Ingredientes:nota)
datos <- filter(datos, nota == "5")
data <- datos$Ingredientes
#data
```

##    Se pasa la información al tipo de datos dfm que extrae la informacion       char para descomponerla y analizarla por separado. Además, se eliminan       los conectores como "de", "la", "y", como tambien las puntuaciones          ",",".".

```{r}
dfm_data <- dfm(data, remove = stopwords("spanish"), remove_punct = TRUE)
#dfm_data
```

##    Con la información extraida, descompuesta y analizada cada palabra          como unica para luego ser comparadas con las demás, se continúa             eligiendo las 20 palabras más frecuentes en la variable "dfm_data" y        almacenandolas en la nueva variables "final_data". La impresión             muestra las palabras más frecuentes y por ende, se conoce los               ingredientes más populares que sacan 5 estrellas.

```{r}
final_data <- topfeatures(dfm_data,20)
final_data
```
##    A continuación se hace un gráfico circular para conocer el porcentaje       de participación de los 20 ingredientes más populares y su frecuencia       de valoración 5 estrellas

```{r}
pie(final_data, main="Ingredientes", col=rainbow(length(final_data)))
```

##    A continuación se hace un gráfico de barras para conocer el porcentaje       de participación de los 20 ingredientes más populares y qué                 diferencias existen entre su consumo.
```{r}
barplot(final_data,main="Ingredientes",xlab="Consumo",ylab="Total",border="blue",col=rainbow(5),beside=TRUE,density=c(5,10,15,20))
```

##    Una vez terminado el análisis, y tomando los 6 ingredientes más populares que obtienen 5 estrellas se llegó a la conclusión de que el queso, la cebolla, la mayonesa, el tomate, la salsa y el pan, son los que obtienen una alta probabilidad de que al lanzarse el mercado este nuevo sandwich, consiga una valoración de 5 estrellas.