---
title: "Untitled"
output: github_document
---

```{r setup, include=FALSE}
knitr::opts_chunk$set(echo = TRUE)
```

#Se instalan las librerias y se lee el archivo

```{r Librerías y lectura de archivo}
library(quanteda)
library(dplyr)
library(tidyverse)
library(utf8)
library(ggplot2)

setwd("C:/Users/cvill/OneDrive/Escritorio/RStudio Projects/Actividad 0")
datos <- read_csv("Primer_Tiempo2020.csv", col_names = TRUE)
```
#Se hace una limpieza de datos y se eliminan las columnas que no sirven actualmente

```{r Limpieza de datos}
datos <- datos[,!(colnames(datos) %in% c("torneo","id_partido","fasepartido", "tiempo"))]
```

#Se decide las columnas a utilizar y se hace el filtro de columnas

```{r}
arco <- datos[order(datos$golesSalvados, decreasing = TRUE),]
arco <- arco[,colnames(datos) %in% c("equipo","partido","local","goalsConceded", "cornerTaken", "penaltyConceded", "penaltySave", "golesSalvados")]
arco
```

#Nos enfocamos en el equipo everton y se elimina la columna equipo

```{r}
everton <- filter(arco, equipo == "Everton")
everton <- everton[,!(colnames(everton) %in% c("equipo"))]
everton
```
#Se busca los maximos de goles salvados en el equipo de everton

```{r}
everton_goles_salvados <- c("Max goles salvados everton", max(everton$golesSalvados))
everton_goles_salvados
```

#Se realiza el grafico para buscar la relación visual entre goles salvados y la cantidad de corners realizados al equipo Everton en el torneo


```{r}
attach(everton)
plot(golesSalvados, type="o", col="blue",lwd=5, ylim=c(0,4),xlim=c(0,7))
     title(xlab="Corners", )
title(main="Goles salvados con corners rivales en Everton", col.main="red", font.main=2)
```



