---
title: "Untitled"
output: github_document
---

```{r setup, include=FALSE}
knitr::opts_chunk$set(echo = TRUE)
```

## 0. LIBRERIAS

Se cargan las librerías que se utilizarán en el modelo

```{r}
library(plyr)
library(ggplot2)
library(tidyverse)
library(tidymodels)
library(discrim)
library(caret)
library(readr)
library(pROC)
library(naivebayes)
library(kknn)
library(rpart)
library(rpart.plot)
```

## 1. BASE DE DATOS

Se carga la base de datos "hotel_bookings". Lo que se buscará en este proyecto será determinar si la reserva del hotel será cancelada o no.

```{r}
hotel_bookings <- read.csv("C:/Users/cvill/OneDrive/Escritorio/RStudio Projects/Ayudantia 11/hotel_bookings.csv")

glimpse(hotel_bookings)
```
## 2. FILTRACIÓN DE DATOS

Se toman las variables más importantes en este análisis para introducirlos en los modelos regresión logística, Naive Bayes y KNN.

```{r}
data <- select(hotel_bookings, 2,8:12,17:19,22,26)
```

## 3. TRANSFORMACIÓN DE TIPO DE DATOS

Se usará como referencia en el modelo la variable "Is_canceled" para modelar si es predecible o no el comportamiento.

```{r}
data$is_canceled <- as.factor(data$is_canceled)
```

## 4. LIMPIEZA DE DATOS

Se borran todos los espacios vacíos y NAs de la base de datos y evitar futuros errores en el análisis.

```{r}
data[data == ""] <- NA
data <- na.omit(data)
```

## 5. SEPARACIÓN DE DATA

```{r}
data_split <- initial_split(data, prop = 0.75)

train <- training(data_split) 
test <- testing(data_split)
```

## 6. CREACIÓN DE MODELO - RECETA

Se utilizará la receta para implementarla en los modelos.

```{r}
receta <- recipe(is_canceled ~ ., data = train)
receta
```
## 7. FUNCIÓN DEL MODELO

```{r}
modelo_trees <-
  decision_tree(tree_depth = 5, min_n = 10) %>% 
  set_engine("rpart") %>% 
  set_mode("classification")

modelo_trees
```

```{r}
fit_mod <- function(mod){
  
  modelo_fit <- 
  workflow() %>% 
  add_model(mod) %>% 
  add_recipe(receta) %>% 
  fit(data = train)

model_pred <- 
  predict(modelo_fit, test, type = "prob") %>% 
  bind_cols(test) 

return(model_pred %>% 
  roc_auc(truth = is_canceled, .pred_0))
}

fit_mod(modelo_trees)
```

## 8. MODELO REGRESIÓN LOGÍSTICA

```{r}
modelo_rl <- 
  logistic_reg() %>% 
  set_engine("glm")

fit_mod(modelo_rl)
```

El modelo de regresión logística entregó un valor de 66.4%

## 9. MODELO NAIVE BAYES

```{r}

modelo_nb <-
  naive_Bayes(smoothness = 0.75) %>%
  set_engine("naivebayes")

fit_mod(modelo_nb)
```

El modelo de Naive Bayes entregó un valor de 68.5%

## 10. MODELO KNN

```{r}
modelo_knn <-
  nearest_neighbor(neighbors = 5) %>% 
  set_engine("kknn") %>% 
  set_mode("classification")

fit_mod(modelo_knn)
```

El modelo de KNN entregó un valor de 65.2%.

Por lo anterior, el método más confiable es el de Naive Baynes

```{r}
cancelado <- rpart(is_canceled~., data = train, method = "class")
rpart.plot(cancelado)
```

La ramificación de los datos queda de la siguiente manera.
