---
title: "Analisis de clustering"
output: github_document
---

Actividad - Ayudantía 5
Realizar análisis de clustering (K-means, incluye preprocesamiento de la data) e índices de evaluación para el archivo “sandwiches.csv” tomando las columnas de nota y precio. Hacer análisis para diferentes K y/o medidas de distancia para que vean cómo se comporta el clustering (En caso de tener algún problema con ese csv, pueden utilizar el csv de Pokémon también para la actividad)

```{r}
knitr::opts_chunk$set(echo = TRUE)
```

# 0.    LIBRERÍAS

Se utilizaron los siguientes paquetes para las funciones que ayudaron en el análisis realizado.

```{r}
library(tidyverse)
library(readr)
library(datasets)
library(factoextra)
library(flexclust)
library(cluster)
```

# 1.    PREPARACIÓN DE LOS DATOS

# 1.1   Importación de datos

```{r}
base <- read.csv("sanguchez.csv", sep=";")
```

# 1.2    Limpieza de datos

Solo se utilizaran las variables "nota" y "Precio" para el análisis de clusters.

```{r}
data <- select(base, nota,Precio)
data <- na.omit(data)
head(data)
```

# 1.3   Transformación a Datos numéricos

Se cambia el tipo de variable para un mejor manejo de datos. "Precio" era tipo char por lo que fue necesario utilizar la librería "readr" para eliminar todos los caracteres que no fueran numéricos.

```{r}
data2 <- data
data2$nota <- as.numeric(data2$nota)
data2$Precio <- parse_number(data2$Precio)
data2 <- na.omit(data2)
head(data2)
```

# 1.4   Boxplot

Se busca eliminar los datos atípicos de la variable "Precio" para un análisis más certero.

```{r}
boxplot(data2$Precio, horizontal = TRUE)
boxplot.stats(data2$Precio)
```

```{r}
data2 <- filter(data2, Precio < 12.9)
boxplot(data2$Precio, horizontal = TRUE)
boxplot.stats(data2$Precio)
```

```{r}
data2 <- filter(data2, Precio < 10.7)
boxplot(data2$Precio, horizontal = TRUE)
boxplot.stats(data2$Precio)
```

```{r}
data2 <- filter(data2, Precio < 10.5)
boxplot(data2$Precio, horizontal = TRUE)
boxplot.stats(data2$Precio)
```

# 1.5   Escalamiento de datos

Se escalan los datos para que en el análisis, no exista una influencia significativa entre variables

```{r}
data3 <- scale(data2) %>% as_tibble()
data3 %>% summary()
```

# 2.   ANÁLISIS EXPLORATORIO DE LOS DATOS

# 2.1   Metodo del codo

Se analizará visualmente la evolución de la suma de cuadrados inter-grupos en la medida que aumenta el valor de K

```{r}
SSinterior <- numeric(50)
for(k in 1:50){
  modelo <- kmeans(data3, centers = k)
  SSinterior[k] <- modelo$tot.withinss
}
plot(SSinterior)
```

No se puede decir con exactitud cuál es una buena cantidad de clusters para el análisis pero para simplificar la situación se decidió tomar K = 15

```{r}
data_kmeans <- kmeans(data3, centers = 15)

data3$clus <- data_kmeans$cluster %>% as.factor()

ggplot(data3, aes(nota, Precio, color=clus)) + geom_point(alpha=0.5, show.legend = F) + theme_bw()
```

# 2.2   Inspección visual de clusters resultantes

```{r}
tempDist <- dist(data2) %>% as.matrix()

index <- sort(data_kmeans$cluster, index.return=TRUE)
tempDist <- tempDist[index$ix,index$ix]
rownames(tempDist) <- c(1:nrow(data2))
colnames(tempDist) <- c(1:nrow(data2))

image(tempDist)
```

# 2.3   Metodo estadístico de Hopkins e indice de correlación

```{r}
res <- get_clust_tendency(data2, n=30, graph = FALSE)

tempMatrix <- matrix(0, nrow = nrow(data3), ncol = nrow(data3))
tempMatrix[which(index$x==1), which(index$x==1)]  <- 1
tempMatrix[which(index$x==2), which(index$x==2)]  <- 1
tempMatrix[which(index$x==3), which(index$x==3)]  <- 1
tempMatrix[which(index$x==4), which(index$x==4)]  <- 1
tempMatrix[which(index$x==5), which(index$x==5)]  <- 1
tempMatrix[which(index$x==6), which(index$x==6)]  <- 1
tempMatrix[which(index$x==7), which(index$x==7)]  <- 1
tempMatrix[which(index$x==8), which(index$x==8)]  <- 1
tempMatrix[which(index$x==9), which(index$x==9)]  <- 1
tempMatrix[which(index$x==10), which(index$x==10)] <- 1
tempMatrix[which(index$x==11), which(index$x==11)] <- 1
tempMatrix[which(index$x==12), which(index$x==12)] <- 1
tempMatrix[which(index$x==13), which(index$x==13)] <- 1
tempMatrix[which(index$x==14), which(index$x==14)] <- 1
tempMatrix[which(index$x==15), which(index$x==15)] <- 1

tempDist2 <- 1/(1+tempDist)
cor <- cor(tempMatrix[upper.tri(tempMatrix)],tempDist2[upper.tri(tempDist2)])

print(res)
print(cor)
```

# 2.4   Indices de cohesión y separación

```{r}
data3 <- apply(data3,2,as.numeric)
 
#Cohesion
withinCluster <- numeric(15)
for (i in 1:15){
  tempData <- data3[which(data_kmeans$cluster == i),]
  withinCluster[i] <- sum(dist2(tempData,colMeans(tempData))^2)
}
cohesion = sum(withinCluster)

print(c(cohesion, data_kmeans$tot.withinss))
```

```{r}
meanData <- colMeans(data3)
SSB <- numeric(15)
for (i in 1:15){
  tempData <- data3[which(data_kmeans$cluster==i),]
  SSB[i] <- nrow(tempData)*sum((meanData-colMeans(tempData))^2)
}
separation = sum(SSB)

print(separation)
```

# 2.5   Coeficiente de silueta

```{r}
coefSil <- silhouette(data_kmeans$cluster,dist(data3))
summary(coefSil)
```

# 2.6   Visualización de silueta de cada cluster

```{r}
fviz_silhouette(coefSil) + coord_flip()
```

# 2.7   Inspección visual evolución coeficientes de silueta frente a K

```{r}
coefSil=numeric(30)
for (k in 2:30){
  modelo <- kmeans(data3, centers = k)
  temp <- silhouette(modelo$cluster,dist(data3))
  coefSil[k] <- mean(temp[,3])
}
tempDF=data.frame(CS=coefSil,K=c(1:30))

ggplot(tempDF, aes(x=K, y=CS)) + 
  geom_line() +
  scale_x_continuous(breaks=c(1:30))
```

Como se puede apreciar, el valor más alto que llega a alcanzar el coeficiente de silueta es cuando el número de clusters es 25, es decir K = 25

```{r}
data4 <- scale(data2) %>% as_tibble()
data4 %>% summary()

data_kmeans2 <- kmeans(data4, centers = 25)

data4$clus <- data_kmeans2$cluster %>% as.factor()

ggplot(data4, aes(nota, Precio, color=clus)) + geom_point(alpha=0.5, show.legend = F) + theme_bw()
```